臺灣高雄地方法院民事裁定　　　　　　　95年度聲字第2205號
聲　請　人　行政院農業委員會林務局屏東林區管理處
法定代理人　乙○○
相　對　人　甲○○
上列當事人間請求確定訴訟費用事件，聲請人聲請確定訴訟費用
額，本院裁定如下：
  主  文
相對人應負擔之訴訟費用額確定為新台幣壹萬參仟元，及自本裁
定送達翌日起至清償日止，按週年利率百分之五計算之利息。
聲請人其餘聲請駁回。
  理  由
一、按法院未於訴訟費用之裁判確定其費用額者，第一審受訴法
    院於該裁判有執行力後，應依聲請以裁定確定之；依第一項
    確定之訴訟費用額，應於裁定送達之翌日起，加給按法定利
    率計算之利息，民事訴訟法第91條第1 、3 項分別定有明文
    。
二、經查，聲請人曾於本院民國90年度重訴字第820 號交還土地
    事件列訴外人林李玉梅為被告（下稱本案訴訟），經本院判
    決林李玉梅敗訴，訴訟費用應由林李玉梅負擔；於本案訴訟
    進行中，相對人另列聲請人及林李玉梅為被告，就同案提起
    主參加訴訟，惟經本院認定不符主參加訴訟之程序要件，另
    以獨立之訴審理（案號亦為90年度重訴字第820 號，為區分
    起見，下仍稱主參加訴訟），亦經本院判決相對人敗訴，訴
    訟費用應由相對人負擔。嗣因林李玉梅、相對人均不服，分
    別提起上訴，並各自追加訴訟，上訴部分均經台灣高等法院
    高雄分院（下稱高雄高分院）以92年度上字第229 號判決駁
    回，各自追加部分亦經高雄高分院以同案號裁定駁回，上訴
    費用及追加訴訟費用均應各自由林李玉梅、相對人負擔。林
    李玉梅、相對人因不服高雄高分院前開駁回判決及裁定，均
    又提起上訴及抗告，分別經最高法院以94年度台上字第1595
    號、第1596號裁定駁回上訴確定，及以94年度台抗字第785
    號、第786 號裁定駁回抗告確定，上訴及抗告費用亦應各自
    由林李玉梅、相對人負擔。
三、次查，聲請人所支出之訴訟費用詳如附表計算書所示，業據
    聲請人提出收據4 紙為證，復經本院調閱上開卷宗審核屬實
    ，固堪認定。惟如附表編號一、三所示合計新台幣（下同）
    115,904 元之裁判費，乃聲請人為本案訴訟所支出之費用，
    應由本案訴訟之被告即林李玉梅負擔，而如附表編號二、四
    所示合計26,000元之地政規費，則因同屬本案訴訟及主參加
    訴訟所必要之訴訟費用，且聲請人支出上開地政規費之時間
    分別為92年2 月14日及同年5 月23日，均係在相對人於90年
    10月12日提起主參加訴訟後，自應由本案訴訟中應負擔訴訟
    費用之林李玉梅及主參加訴訟中應負擔訴訟費用之相對人共
    同負擔，本院審酌上開地政規費之支出對本案訴訟及主參加
    訴訟之程序進行均屬必要，且其必要程度並無顯著差異，認
    由林李玉梅及相對人各負擔二分之一即13,000元（計算式：
    2600 0÷2 ＝13000） 為適當，是聲請人聲請確定13,000元
    之費用，應由相對人負擔乙節，於法有據，逾此部分之請求
    ，即屬無據，應予駁回，爰確定相對人應負擔之訴訟費用額
    ，如主文所示。
四、相對人辯稱其於提起主參加訴訟及上訴時，均已分別繳納裁
    判費，且本件業經本院以94年度他字第2 號依職權裁定確定
    訴訟費用額事件（下稱2 號事件）確定在案，聲請人不得再
    行聲請云云。惟查，相對人所支出主參加訴訟及上訴之裁判
    費，本即應由相對人負擔，有前開主參加訴訟、高雄高分院
    上訴判決可憑；而2 號事件乃本院於經准予訴訟救助之事件
    於終局裁判確定後，依職權確定相對人應向本院繳納之訴訟
    費用額，均與相對人應賠償聲請人所支出之訴訟費用額無關
    ，相對人上開所辯，並不足採。
五、又聲請人如欲向林李玉梅請求償還其所支出之訴訟費用，應
    另檢具相關費用證明及計算書，依民事訴訟法第91條第1項
    之規定，向本院聲請裁定確定其訴訟費用額，附此敘明。
六、依民事訴訟法第91條，裁定如主文。
中　　華　　民　　國　　96　　年　　3 　　月　　30　　日
                  民事第五庭  法　官　毛妍懿
上為正本係照原本作成。
如不服本裁定，應於送達後10日內，向本院提出抗告狀，並繳納
裁判費新台幣1,000元。
中　　華　　民　　國　　96　　年　　3 　　月　　30　　日
                              書記官  王淑娟
┌─────────────────────────────┐
│附表：計算書                            95年度聲字第2205號│
├──┬─────────────────┬────────┤
│編號│項        目                      │金 額（新台幣） │
├──┼─────────────────┼────────┤
│ 一 │第一審裁判費                      │108,120元       │
│　　│（案號：90年度重訴字第820號）　   │    　　　      │
├──┼─────────────────┼────────┤
│ 二 │第一審地政規費                    │12,000元        │
│　　│（案號：同上）　　                │                │
├──┼─────────────────┼────────┤
│ 三 │補繳第一審裁判費                  │7,784元         │
│    │（案號：同上）                    │                │
├──┼─────────────────┼────────┤
│ 四 │補繳第一審地政規費                │14,000元        │
│    │（案號：同上）                    │    　　　      │
├──┴─────────────────┴────────┤
│聲請人所支出之訴訟費用額141,904元。                       │
│相對人應負擔之訴訟費用額確定為13,000元，                  │
│計算式為：（12000+14000）÷2＝13000元                     │
└─────────────────────────────┘
